【裁判字號】    95,台上,255
【裁判日期】    950112
【裁判案由】    妨害自由
【裁判全文】
最高法院刑事判決              九十五年度台上字第二五五號
    上  訴  人  台灣高等法院台南分院檢察署檢察官
    被      告  丙○○
                        1號
                乙  ○
                        20樓.
                甲○○
                        號
上列上訴人因被告等妨害自由案件，不服台灣高等法院台南分院
中華民國九十四年八月二十四日第二審判決（九十四年度上訴字
第二七０號，起訴案號：台灣台南地方法院檢察署九十三年度偵
字第七七二０、七八０八號），提起上訴，本院判決如下：
    主  文
上訴駁回。
    理  由
按刑事訴訟法第三百七十七條規定，上訴於第三審法院，非以判
決違背法令為理由，不得為之。是提起第三審上訴，應以原判決
違背法令為理由，係屬法定要件。如果上訴理由狀並未依據卷內
訴訟資料，具體指摘原判決不適用何種法則或如何適用不當，或
所指摘原判決違法情事，顯與法律規定得為第三審上訴理由之違
法情形，不相適合時，均應認其上訴為違背法律上之程式，予以
駁回。本件原判決撤銷第一審不當之判決（諭知被告等加重強盜
罪），改處被告黃大彬、乙○、甲○○刑法第三百零四條第一項
之強制罪刑。已詳認定犯罪事實之依據及憑以認定之理由，並
對被告等否認犯罪之辯詞，如何不足採信，均已依據卷內資料予
以指駁及說明，從形式上觀察，原判決並無任何違背法令之處。
被害人李兆玉在原審經交互詰問時，證稱被告等寄放之「寶物裝
備」如起訴書（附表）所載，寶物換成天幣，每月兌換價錢不一
，會漲會跌各等語，原判決憑以認定被告等無不法所有之意圖，
不採李某另述被告寄放一億多，取出二億多之供述，該事實審所
為證據取捨之職權行使，尚難指為違法。其餘上訴意旨置原判決
之論於不顧，執詞對原審採證認事之職權行使，任意指摘，難
謂已符合首揭法定上訴要件，其上訴違背法律上之程式，應予駁
回。又裁判上一罪案件之一部分，得提起第三審上訴者，其不得
上訴第三審部分，依審判不可分原則，第三審法院亦應併予審判
，但以得上訴部分其上訴合法為前提。本件上訴人所爭執得上訴
之強盜罪部分，其上訴為不合法，本院由程序上予以駁回。對於
無故侵入電腦罪部分自無從適用審判不可分原則，併為實體上審
判，此部分既屬刑事訴訟法第三百七十六條第一款之案件，為不
得上訴第三審之案件，其上訴不合法，應併駁回。
據上論結，應依刑事訴訟法第三百九十五條前段，判決如主文。
中    華    民    國  九十五  年    一    月   十二   日
                      最高法院刑事第三庭
                          審判長法官  謝  家  鶴
                                法官  花  滿  堂
                                法官  陳  世  淙
                                法官  洪  佳  濱
                                法官  韓  金  秀
      本件正本證明與原本無異
                                      書  記  官
中    華    民    國  九十五  年    一    月  二十五  日
                                                      V


司法院資訊處製作；財團法人民間司法改革基金會備份。
